【裁判字號】    91,訴,492
【裁判日期】    920129
【裁判案由】    毒品危害防制條例
【裁判全文】
臺灣嘉義地方法院刑事判決                          九十一年度訴字第四九二號
    公  訴  人  臺灣嘉義地方法院檢察署檢察官
    被      告  甲○○  男  二.
右列被告因違反毒品危害防制條例案件，經檢察官提起公訴（九十一年度毒偵字第七
四九號），本院判決如左：
    主  文
鐘世聰連續施用第一級毒品，累犯，處有期徒刑捌月，扣案之第一級毒品海洛因貳包
（均混合第三級毒品ＫＥＴＡＭＩＮＥ，合計淨重六點五二公克）及注射針筒貳支均
沒收銷毀之，上開海洛因之包裝重零點柒陸公克沒收之；又連續施用第二級毒品，累
犯，處有期徒刑伍月，第二級毒品安非他命伍包（合計淨重五點九三公克）均沒收銷
毀之，上開安非他命之包裝重壹點零貳公克及扣案玻璃球壹個，均沒收之；應執行有
期徒刑壹年，扣案之第一級毒品海洛因貳包（均混合第三級毒品ＫＥＴＡＭＩＮＥ，
合計淨重六點五二公克）、注射針筒貳支及第二級毒品安非他命伍包（合計淨重五點
九三公克）均沒收銷毀之，上開海洛因之包裝重零點柒陸公克、安非他命之包裝重壹
點零貳公克及扣案玻璃球壹個，均沒收之。
    事  實
一、甲○○前因竊盜與違反麻醉藥品管制條例案件，於民國八十六間，分經臺灣臺中
    地方法院判處有期徒刑十月、七月、六月確定，應執行有期徒刑一年九月，於八
    十九年八月三日執行完畢；並因施用毒品案件，經依本院以八十八年度毒聲字第
    四０二號裁定送觀察、勒戒後，認有繼續施用毒品之傾向，由本院以八十八年度
    毒聲字第一００四號裁定送戒治處所施以強制戒治，後經臺灣嘉義地方法院檢察
    署檢察官聲請上開法院以八十九年度毒聲字第一０號裁定停止戒治，所餘期間付
    保護管束確定，於八十九年七月二十二日保護管束期滿，於同年八月十日再經臺
    灣嘉義地方法院檢察署檢察官為不起訴處分確定。復因再次施用毒品案件，經送
    強制戒治，並由臺灣嘉義地方法院檢察署檢察官提起公訴，嗣於九十年十月十二
    日，經本院以九十年簡字第五七一號判決判處有期徒刑五月確定。惟甲○○仍不
    知悔改，復基於施用毒品之概括犯意，自九十一年七月某日起至九月一日下午一
    時止，連續在己身所有車號ＤＮ─八二九０號自用小客車上及嘉義市加州汽車旅
    館等處不定時分別施用第一、二級毒品海洛因與安非他命多次，為警於同月一日
    下午九時，在嘉義市○○路與啟明路口查獲，並扣得第一級毒品海洛因二小包（
    毛重七點二公克）、第二級毒品安非他命五小包（毛重六點九公克）、施用毒品
    之器具即注射針筒二支、玻璃球乙個，始知上情。
二、案經嘉義市警察局第二分局報告臺灣嘉義地方法院檢察署檢察官偵查起訴。
    理  由
一、訊據被告鐘世聰對右揭事實均坦白承認，而被告經警查獲後所採集之尿液送驗結
    果確呈安非他命陽性反應，有嘉義市衛生局檢驗涉嫌毒品及管制藥品之尿液檢體
    案件單一紙附卷可稽，此外，復有扣案之第一級毒品海洛因二包（均混合第三級
    毒品ＫＥＴＡＭＩＮＥ，合計淨重六點五二公克，包裝重零點七六公克）、第二
    級毒品安非他命五包（合計淨重五點九三公克，包裝重一點零二公克）、針筒二
    支、玻璃球一個扣案可佐及法務部調查局九十一年十月八日編號0000000
    00號鑑定通知書、九十一年十月十七日調科壹字第０九一００六三一三六０號
    檢驗通知書、內政部警政署刑事警察局九十一年十二月三日刑鑑字第０九一０三
    ０二五一一號鑑驗通知書各一紙在卷可資佐證，被告之自白應與事實相符。被告
    前因施用毒品案件，經依本院以八十八年度毒聲字第四０二號裁定送觀察、勒戒
    後，認有繼續施用毒品之傾向，由本院以八十八年度毒聲字第一００四號裁定送
    戒治處所施以強制戒治，後經臺灣嘉義地方法院檢察署檢察官聲請上開法院以八
    十九年度毒聲字第一０號裁定停止戒治，所餘期間付保護管束確定，於八十九年
    七月二十二日保護管束期滿，於同年八月十日再經臺灣嘉義地方法院檢察署檢察
    官為不起訴處分確定；是被告前因施用毒品強制戒治期滿，經檢察官為不起訴處
    分後，五年內再連續施用第一、二級毒品多次之犯行堪予認定。
二、查海洛因、安非他命分別係毒品危害防制條例第二條第一、二款所稱之第一、二
    級毒品，被告前因施用毒品，經強制戒治期滿，由檢察官不起訴處分在案，其於
    五年以內再犯本件施用第一級毒品海洛因及第二級毒品安非他命之罪，核其所為
    係犯毒品危害防制條例第十條第一項施用第一級毒品罪及同條第二項施用第二級
    毒品罪。被告施用毒品前後持有毒品之低度行為，應為其施用之高度行為所吸收
    ，不另論罪。被告多次施用第一、二級毒品犯行，均時間緊接，方法相同，觸犯
    構成要件相同之罪名，顯係基於概括犯意為之，均依連續犯規定論以一罪，並依
    法加重其刑。其所犯上開二罪，犯意各別，行為及罪名互殊，應予分論併罰。被
    告曾因竊盜與違反麻醉藥品管制條例案件，於八十六間，分經臺灣臺中地方法院
    判處有期徒刑十月、七月、六月確定，應執行有期徒刑一年九月，於八十九年八
    月三日執行完畢，有卷附臺灣高等法院被告全國前案紀錄表可按，其受有期徒刑
    之執行完畢，五年以內再犯前開二罪，均為累犯，各依法加重其刑，並遞加重之
    。爰審酌被告犯罪之動機、目的、手段、品性、施用期間長短及犯後坦承犯行、
    態度良好等一切情狀，量處如主文所示之刑，並定其應執行刑。至扣案之海洛因
    二包（混合有第三級毒品ＫＥＴＡＭＩＮＥ，合計淨重六點五二公克）、安非他
    命五包（合計淨重五點九三公克），為查獲之第一、二級毒品，又殘留海洛因之
    注射針筒二支，因殘留量微，除非以溶洗方式得極稀薄溶液，否則已不易分離，
    應全部視為查獲之毒品，均予沒收銷毀之，又上開海洛因之包裝重零點七六公克
    、安非他命之包裝重一點零二公克、玻璃球一個，均為被告所有，供本件犯罪所
    用之物，業據被告陳明在卷，均依刑法第三十八條第一項第二款予以沒收。
據上論斷，應依刑事訴訟法第二百九十九條第一項前段，毒品危害防制條例第十條第
一項、第二項、第十八條第一項前段，刑法第十一條前段、第五十六條、第五十一條
第五款、第四十七條、第三十八條第一項第二款，判決如主文。
本案經檢察官黃正雄到庭執行職務
中    華    民    國      九十二      年      一     月    二十九      日
                          臺灣嘉義地方法院刑事第一庭
                              審判長法  官  夏  金  郎
                                    法  官  劉  瓊  雯
                                    法  官  陳  俞  婷
右正本證明與原本無異。
如不服本判決，應於判決送達後十日內向本院提出上訴狀( 應附繕本 )。
中    華    民    國      九十二      年      一     月    二十九      日
                                    書記官  李  彩  娥
附錄法條
毒品危害防制條例第十條
施用第一級毒品者，處六月以上五年以下有期徒刑。
施用第二級毒品者，處三年以下有期徒刑。


司法院資訊處製作；財團法人民間司法改革基金會備份。
